# 关于公司与公司股东共同控制子公司时是否纳入合并范围的问题

提问人：lisa2492967 时间：2016-08-18 15:18:52
请教大家，假设A公司与王某各占B公司30%的股份，王某是A公司的实际控制人，也是B公司的法人、执行董事及总经理，B公司实际是由王某控制，王某与A公司亦可视为一致行为人，这种情况下B公司是否需要纳入A公司的合并范围？

回答人：chenyiwei
最终控制方王某可以控制B公司，不代表A公司自身凭借其所持有的 30 ％股权就能够控制B公司。A公司应基于其作为一个独立主体的立场，独立评价其自身能否控制B。 一般情况下，由于A自身也受到王某的控制，与王某之间存在“实质代理人”关系，因此除非A是上市公司、金融企业等法律法规对其独立性有特殊要求的企业，否则这种情况下A能够控制B的可能性不大。